【裁判字號】    98,上易,510
【裁判日期】    980428
【裁判案由】    竊盜
【裁判全文】
臺灣高等法院臺中分院刑事判決         98年度上易字第510號
上  訴  人  臺灣彰化地方法院檢察署檢察官
被      告  甲○○
上列上訴人因被告竊盜案件，不服臺灣彰化地方法院中華民國98
年2月12日第一審判決（98年度易字第117號，起訴案號：臺灣彰
化地方法院檢察署97年度調偵字第450號），提起上訴，本院判
決如下：
    主  文
上訴駁回。
    事實及理由
一、本案經本院審理結果，認第一審判決認事用法及量刑均無不
    當，應予維持，並引用第一審判決書記載之事實、證據及理
    由（如附件） 。
二、檢察官依告訴人丙○○之請求上訴意旨略以：被告甲○○雖
    係65歲之人，然其夫妻2人係以出租房屋收取租金為生 ，其
    夫妻2人所有之房屋有3棟，門牌號碼分別為：彰化縣員林鎮
    ○○街6之2號、 員林鎮○○○街77號及員林鎮○○街7巷15
    號，原審認被告經濟不佳，自屬臆測之詞，且被告迄今仍未
    與告訴人達成和解，犯後態度不佳，原審僅判處拘役30日，
    尚嫌過輕等語，另公訴檢察官於本院補充稱：被告竊水之時
    間應在下午7點左右，此時應屬夜間， 是否有夜間侵入住宅
    之加重竊盜犯行，及原審認被告多次竊水係接續犯，亦有可
    議等語，指摘原判決不當。惟查，上開彰化縣員林鎮○○街
    6之2號房屋，係被告之夫余永添與其他4人所共有， 有彰化
    縣稅捐稽徵處繳款書附卷可稽，該屋雖出租，惟每月每位共
    有人僅分得1千多元之租金，此除據被告供述在卷外， 復有
    公同共有權利金契約書影本附於本院卷可稽，另彰化縣員林
    鎮○○○街77號及民族街7巷15號雖係被告甲○○所有 ，有
    土地登記謄本存卷可參，惟該2處為被告自住，並未出租，
    亦據被告供述在卷， 而檢察官亦未舉證證明被告有出租該2
    處收取租金之情事，難謂此部分有何證據證明。另查，被告
    所住彰化縣員林鎮○○里○○街7巷15號住處之頂樓， 與告
    訴人丙○○之同街7巷13號頂樓係互通 、中間並無圍牆間隔
    ，亦有照片附卷（偵卷第10頁、調偵卷第33頁）可稽，被告
    並無「侵入」告訴人住宅之情事，則被告竊水時間即便是在
    下午7時許之夜間，惟仍與刑法第321條第1項第1款加重竊盜
    罪之構成要件有間。又被告之竊水行為，係自96年間某日起
    至97年6月24日止，以每星期1次，先後為多次竊水行為，此
    為被告自承在卷，惟被告竊水之地點均在同一處，且其多次
    竊水之目的均同一，即係為被告種植於頂樓之花木澆水，而
    被害人亦僅為丙○○一人，即被告所侵害者係同一之法益，
    且被告自承每次之竊水量僅約10個臉盆左右，數量甚微，顯
    見各行為之獨立性極為薄弱，視為數個舉動之接續施行，合
    為包括之一行為予以評價，較為合理，若認每次均獨立成罪
    ，反與社會通念有違，且原審公訴檢察官於補充理由書中亦
    認被告所為係接續犯（參原審卷第18頁），故本案仍以包括
    之一罪予以評價，較符社會通念。再按，量刑輕重係屬事實
    審法院得依職權自由裁量之事項，苟已斟酌刑法第57條各款
    所列情狀而未逾越法定刑度，不得遽指為違法（最高法院72
    年度台上字第6696號、75年度台上字第7033號判例
    要旨參照）；且在同一犯罪事實與情節，如別無其他加重或
    減輕之原因，下級審量定之刑，亦無過重或失輕之不當情形
    ，則上級審法院對下級審法院之職權行使，原則上應予尊重
    （最高法院85年度台上字第2446號裁判意旨參照）。本件原
    審審酌被告甲○○之素行良好，並無前科（參卷附臺灣高等
    法院被告前案紀錄表），因貪圖一時方便，恣意竊取他人之
    自來水，及考量其犯罪之動機、目的、手段、迄未能獲得告
    訴人之諒解，暨衡其年事已高，生活經濟情況非佳，且育有
    肢障之子（參卷附身心障礙手冊），及犯後尚能坦承犯行之
    態度等一切情狀，量處拘役30日，並諭知易科罰金之折算標
    準，核其量刑係在法定刑範圍之內，參諸被害人之損害亦非
    重大，原審量刑應無失輕之情形，被告亦稱願賠償告訴人新
    臺幣1萬元，惟不為告訴人所接受， 難認被告毫無和解之意
    ，亦不能以被告另有共有房屋出租他人，即認被告經濟狀況
    良好而應量處較重之刑。本案檢察官之上訴均無理由，應予
    駁回。
三、據上論斷，應依刑事訴訟法第三百七十三條、第三百六十八
    條，判決如主文。
本案經檢察官乙○到庭執行職務。
中    華    民    國    98    年    4     月    28    日
          刑事第十庭    審判長法  官  林  照  明
                              法  官  蔡  名  曜
                              法  官  郭  瑞  祥
上列正本證明與原本無異。
不得上訴。
                              書記官  李  妍  嬅
中    華    民    國    98    年    4     月    28    日


司法院資訊處製作；財團法人民間司法改革基金會備份。
